臺灣桃園地方法院刑事判決　　　　　　　94年度訴字第1468號
公　訴　人　台灣桃園地方法院檢察署檢察官
被　　　告　甲○○
上列被告因違反毒品危害防制條例案件，經檢察官提起公訴（94
年度毒偵字第3376號），被告於本院準備程序進行中，就被訴事
實為有罪之陳述，經本院告知簡式審判程序意旨，並聽取公訴人
及被告之意見後，本院合議庭裁定改由受命法官獨任依簡式審判
程序審理，並判決如下：
    主  文
甲○○施用第一級毒品，累犯，處有期徒刑玖月。扣案之第一級
毒品海洛因壹包（淨重零點零陸公克）沒收銷燬，注射針筒壹支
沒收。
    事  實
一、甲○○前因施用毒品案件，經本院裁定送觀察勒戒後，認無
    繼續施用毒品之傾向，遂由臺灣桃園地方法院檢察署檢察官
    以88年度偵字第1662號為不起訴處分確定。之後復因施用第
    二級毒品案件，經本院裁定送觀察勒戒後，認有繼續施用毒
    品之傾向，乃裁定執行強制戒治1 年，而於民國89年8 月4
    日執行完畢，且其施用第二級毒品之犯行，亦經本院以88年
    度易字第1862號判決有期徒刑5 月，且於89年9 月6 日易科
    罰金執行完畢。惟甲○○又因施用第一級毒品案件，經本院
    以91年度毒聲字第1989號裁定送強制戒治後，於92年3 月19
    日停止戒治出所，並付保護管束，末於92年7 月5 日保護管
    束期滿而執行完畢；至其施用第一級毒品之犯行，則由本院
    以91年度訴字第1489號判處有期徒刑8 月確定，而於93年3
    月8 日執行完畢。詎甲○○仍不知悔改，於前述最後一次強
    制戒治執行完畢後5 年內，又基於施用第一級毒品海洛因之
    犯意，於94年2 月6 日在其位於桃園縣中壢市○○路○ 段19
    4 號之住處，以將第一級毒品海洛因放入注射針筒內再施打
    進入人體之方式，施用第一級毒品海洛因1 次。嗣於94年2
    月7 日上午9 時15分許，在其位於桃園縣中壢市○○路○ 段
    194 號之住處為警查獲，並扣得第一級毒品海洛因1 包（淨
    重0.06公克），以及甲○○所有供施用第一級毒品海洛因所
    用之注射針筒1 支。
二、案經桃園縣政府警察局大溪分局報告臺灣桃園地方法院檢察
    署檢察官偵查後起訴。
    理  由
一、本案被告甲○○所犯之罪，並非法定刑為死刑、無期徒刑或
    最輕本刑3 年以上有期徒刑之罪，亦非高等法院管轄第一審
    之案件，而被告於準備程序中就被訴事實已為有罪之陳述，
    經本院告知簡式審判程序之旨，並聽取被告與公訴人之意見
    後，本院合議庭乃依刑事訴訟法第273 條之1 第1 項規定，
    裁定由受命法官獨任進行簡式審判程序，合先敘明。
二、右開犯罪事實，業據被告於本院審理時坦承不諱，且與被告
    之妻宋麗花於警訊中指陳之情節相符；又被告於前述時間為
    警查獲後，經警採集其尿液送驗之結果，確呈嗎啡類陽性反
    應（施用毒品海洛因之代謝物為嗎啡），有桃園縣政府警察
    局中壢分局被採尿人姓名編號對照表及臺灣尖端先進生技醫
    藥股份有限公司出具之濫用藥物檢驗報告各1 份附卷可稽。
    而警方在被告身上查獲之不明藥物1 包，經送檢驗結果，確
    實含有第一級毒品海洛因成分，淨重為0.06公克，空包裝重
    0.18公克，復有法務部調查局94年4 月11日調科壹字第0800
    09104 號鑑定通知書1 紙存卷可查；此外，更有注射針筒1
    支扣案可資佐證，由此益徵被告上開自白確與事實相符。末
    查，被告前因施用毒品案件，經本院裁定送觀察勒戒後，認
    無繼續施用毒品之傾向，遂由臺灣桃園地方法院檢察署檢察
    官以88年度偵字第1662號為不起訴處分確定。之後復因施用
    第二級毒品案件，經本院裁定送觀察勒戒後，認有繼續施用
    毒品之傾向，乃裁定執行強制戒治1 年，而於89年8 月4 日
    執行完畢，且其施用第二級毒品之犯行，亦經本院以88年度
    易字第1862號判決有期徒刑5 月，並於89年9 月6 日易科罰
    金執行完畢。惟甲○○又因施用第一級毒品案件，經本院以
    91年度毒聲字第1989號裁定送強制戒治後，於92年3 月19日
    停止戒治出所，並付保護管束，末於92年7 月5 日保護管束
    期滿而執行完畢；至其施用第一級毒品之犯行，則由本院以
    91年度訴字第1489號判處有期徒刑8 月確定，而於93年3 月
    8 日執行完畢等情，亦有臺灣高等法院被告全國前案紀錄表
    、臺灣高等法院在監在押全國紀錄表與前述不起訴處分書各
    1 份附卷為憑。是被告於強制戒治執行完畢後5 年內，再犯
    施用第一級毒品之犯行，事證明確，應堪認定。
二、核被告所為，係犯毒品危害防制條例第10條第1 項之施用第
    一級毒品罪。被告施用第一級毒品前後，持有為供施用之第
    一級毒品之低度行為，應為施用之高度行為所吸收，不另論
    罪。再被告有如事實欄所載之犯罪科刑執行情形，有臺灣高
    等法院被告全國前案紀錄表1 份在卷可查，其於有期徒刑執
    行完畢後5 年內，再犯本件有期徒刑以上之罪，為累犯，應
    依刑法第47條規定加重其刑。爰審酌被告歷經2 次強制戒治
    之矯治處遇後，仍無法戒除毒癮，顯見其毒癮深重；惟被告
    之犯罪行為主要係戕害自身，並未直接積極損害他人之利益
    ，且其本案之犯行僅施用1 次，於犯罪後又坦承犯行，表示
    悔意，態度尚稱良好等一切情狀，量處如主文所示之刑。扣
    案之海洛因1 包（淨重0.06公克）為第一級毒品，已如前述
    ，應依毒品危害防制條例第18條第1 項前段之規定沒收銷燬
    之；另扣案之注射針筒1 支，為被告所有供其施用第一級毒
    品海洛因所用之物，業經被告於本院審理時供認在卷，自應
    依刑法第38條第1 項第2 款規定沒收之
據上論斷，應依刑事訴訟法第273 條之1 第1 項、第299 條第1
項前段，毒品危害防制條例第10條第1 項、第18條第1 項前段，
刑法第11條前段、第47條、第38條第1 項第2 款，判決如主文。
本案經檢察官徐則賢到庭執行職務。
中　　華　　民　　國　　94　　年　　8 　　月 　24 　　日
                      臺灣桃園地方法院刑事第十一庭
                                法　官　游士珺
上正本證明與原本無異。
如不服本判決，應於判決送達後10日內向本院提出上訴狀（應附
繕本），上訴於臺灣高等法院。
                             書記官   陳淑瓊
中　　華　　民　　國　　94　　年　　8 　　月　　24　　日
附錄本件論罪科刑法條全文：
毒品危害防制條例第10條第1 項
施用第一級毒品者，處六月以上五年以下有期徒刑。
